# 减资问题

提问人：yacc 时间：2013-12-10 13:36:17
请教问题：企业已经资不抵债可以减少注册资本吗？

回答人：chenyiwei
公司法对这种情况下的减资没有禁止性规定，但必须注意严格履行《公司法》所规定的通知已知债权人并在报纸上公告 45 天等程序。